臺灣高等法院高雄分院刑事判決　　　　96年度上訴字第2304號
上　訴　人　臺灣高雄地方法院檢察署檢察官
被　　　告　甲○○
　　　　　　（另案於臺灣高雄看守所羈押）
上列上訴人因被告違反毒品危害防制條例案件，不服臺灣高雄地
方法院96年度訴字第3744號中華民國96年10月12日第一審判決（
起訴案號：臺灣高雄地方法院檢察署96年度毒偵字第7539號），
提起上訴，本院判決如下：
     主  文
上訴駁回。
     事  實
一、甲○○曾於民國90年間因施用毒品案件，經臺灣高雄地方法
    院裁定送觀察、勒戒後，認無繼續施用毒品之傾向，於91年
    1 月8 日執行完畢釋放。又於93、94年間因施用第一、二級
    毒品、竊盜等案件，經該院判處罪刑並定應執行有期徒刑1
    年7 月確定，入監執行後於96年2月2日假釋，96年2 月20日
    假釋期滿未經撤銷，視為執行完畢。詎仍不知悔改，復基於
    施用第一級毒品海洛因及施用第二級毒品甲基安非他命之犯
    意，於96年7 月24日7 、8 時許，在高雄縣林園鄉○○路某
    友人住處，以將第一級毒品海洛因、第二級毒品甲基安非他
    命摻水後同時置入針筒內注射之方式，同時施用海洛因、甲
    基安非他命1 次。嗣於96年7 月24日10時10分許，在高雄市
    小港區○○路與松興路口，因另涉犯竊盜案件為警攔查，經
    其同意後採尿送驗，檢驗結果呈嗎啡、可待因及甲基安非他
    命陽性反應而查獲。
二、案經高雄市政府警察局小港分局移請臺灣高雄地方法院檢察
    署檢察官偵查起訴。
     理  由
一、上揭事實，業據被告於原審、本院審理時坦承不諱，且被告
    於96年7 月24日經警採尿送請高雄市立凱旋醫院檢驗結果，
    呈嗎啡、可待因及甲基安非他命之陽性反應，有該院濫用藥
    物尿液檢驗報告、尿液代碼與姓名對照表各1 份在卷可憑，
    足認被告之自白與事實相符，本件事證明確，其犯行洵堪認
    定。
二、按海洛因、甲基安非他命分別為毒品危害防制條例第2 條第
    2 項第1 、2 款所稱之第一、二級毒品，不得施用、持有。
    次按，犯毒品危害防制條例第10條施用第一、二級毒品之罪
    者，檢察官應聲請法院裁定，令被告入勒戒處所觀察、勒戒
    ，經觀察、勒戒後，檢察官依據勒戒處所之陳報，認受觀察
    、勒戒人無繼續施用毒品傾向者，應即釋放，並為不起訴之
    處分；認受觀察、勒戒人有繼續施用毒品之傾向者，檢察官
    應聲請法院裁定令入戒治處所強制戒治，其期間為6 個月以
    上，至無繼續強制戒治之必要為止，但最長不得逾1 年，強
    制戒治期滿，應即釋放，由檢察官為不起訴之處分。觀察、
    勒戒或強制戒治執行完畢釋放後，5 年內再犯第10條之罪者
    ，應依一般刑事訴訟程序予以起訴論罪科刑，此觀諸毒品危
    害防制條例第20條第1 項、第2 項、第23條第1 項、第2 項
    規定自明。而被告若於5 年內已再犯，經依法追訴處罰，縱
    其第3 次（或第3 次以上）再度施用毒品之時間，在初犯經
    觀察、勒戒或強制戒治執行完畢釋放5 年以後，已不合於「
    5 年後再犯」之規定，且因已於「5 年內再犯」，顯見其再
    犯率甚高，原實施觀察、勒戒或強制戒治，已無法收其實效
    ，即應依該條例第10條處罰（最高法院95年5 月9 日95年度
    第7 次刑事庭會議決議可資參照）。被告既有如犯罪事實欄
    所示觀察、勒戒及論罪科刑之前科，有臺灣高等法院被告前
    案紀錄表1 份在卷可考，本件施用毒品案件依前述規定自應
    予以起訴論罪科刑。
三、核被告所為，係犯毒品危害防制條例第10條第1 項、第2 項
    施用第一、二級毒品罪。被告持有第一、二級毒品之低度行
    為，應分別為施用第一、二級毒品之高度行為所吸收，不另
    論罪。被告係以一施用行為，同時施用第一、二級毒品，為
    想像競合犯，應依刑法第55條規定，從一重論以施用第一級
    毒品罪。被告曾有如前所述之論罪科刑前科，此有上開前案
    紀錄表在卷可憑，其於有期徒刑執行完畢後5 年內，故意再
    犯本件有期徒刑以上之罪，為累犯，應依刑法第47條第1 項
    規定加重其刑。
四、原審以被告罪證明確，適用毒品危害防制條例第10條第1 項
    、第2 項，刑法第11條前段、第47條第1 項、第55條，審酌
    被告經觀察、勒戒及論罪科刑後，仍未能戒絕毒癮，顯見戒
    絕毒癮之意念非堅，惟念其於犯罪後坦承犯行，態度良好，
    且施用毒品行為，乃屬對自身健康之戕害行為，又被告第一
    、二級毒品混合同時施用，足見毒癮甚重，及其犯罪動機、
    目的、手段等一切情狀，從重量處有期徒刑1 年2 月，核認
    事用法均無不當，量刑亦稱允洽，檢察官上訴意旨以被告施
    用甲基安非他命係以燒烤方式，海洛因係以注射方式，原判
    決適用想像競合犯，即有違誤云云，惟被告均供稱其係以上
    揭方式施用毒品，且甲基安非他命亦可水解，被告所供施用
    毒品並非不可能，而檢察官所指固然非無可能，然其未舉證
    以實其說，其上訴為無理由，應予駁回。
據上論斷，應依刑事訴訟法第368 條，判決如主文。
本案經檢察官張其主到庭執行職務。
中　　華　　民　　國　　96　　年　　12　　月　　24　　日
                  刑事第三庭    審判長法  官   周賢銳
                                      法  官   謝宏宗
                                      法  官   趙文淵
以上正本證明與原本無異。
如不服本判決應於收受本判決後10日內向本院提出上訴書狀，其
未敘述上訴理由者，並得於提起上訴後10日內向本院補提理由書
狀（均須按他造當事人之人數附繕本）「切勿逕送上級法院」。
中　　華　　民　　國　　96　　年　　12　　月　　24　　日
　　　　　　　　　　　　　　　　　　　書記官   賴梅琴
附錄論罪科刑法條
毒品危害防制條例第10條第1、2 項
施用第一級毒品者，處6 月以上5 年以下有期徒刑。
施用第二級毒品者，處3 年以下有期徒刑。
